臺灣基隆地方法院刑事判決　　　　　　　 94年度訴字第291號
公　訴　人　　臺灣基隆地方法院檢察署檢察官
被　　　告　　甲○○　　男　2.
上列被告因偽造文書等案件，經檢察官提起公訴（九十四年度偵
字第六八九號），本院判決如下：
    主  文
甲○○連續偽造署押，足以生損害於公眾及他人，累犯，處有期
徒刑柒月，如附表一所示偽造「丙○○」之署押及指印均沒收。
又連續竊盜，累犯，處有期徒刑壹年貳月。應執行有期徒刑壹年
陸月，如附表一所示偽造「丙○○」之署押及指印均沒收。
    事  實
一、甲○○前因違反妨害兵役治罪條例案件，經台灣基隆地方法
    院判處有期徒刑六月確定，嗣於民國九十二年二月一日執行
    完畢，詎仍不知警惕，猶基於概括之犯意，先於九十二年十
    一月三日，因在桃園縣中壢市竊案（另於台灣桃園地方法院
    以九十三年度簡上字第二三六號案審結）為警查獲時，在桃
    園縣警察局中壢分局中壢派出所及桃園地檢署為掩飾身份，
    逃避訴追，竟冒用其友人「丙○○」之名義應訊，先後於附
    表一編號(一)至編號(六)之文件上接續偽造「丙○○」如各該附
    表編號之署押及指印，後於九十三年四月一日另數案竊盜為
    警查獲時，仍承前概括犯意，在台北縣警察局三峽分局仍冒
    用「丙○○」之名義應訊，又接續於附表一編號(七)、(八)之文
    件接續偽造「丙○○」如各該附表編號之署押及指印，均足
    生損害於丙○○及司法追訴之正確性，前後二案分別經丙○
    ○收受法院簡易判決處刑書提起上訴，經送核對指紋比對鑑
    定查獲，及甲○○於台北縣警察局三峽分局員警核對資料時
    發覺查獲。
二、甲○○另亦基於意圖為自己不法所有之概括犯意，於附表二
    各編號所示時地，隨意冒用如附表編號犯罪方法欄所示之名
    義，至ＯＫ便利商店各分店應徵，經錄取試用後，再利用上
　　班機會趁其他店員疏於注意之際，著手竊取便利商店內如附
  　表所示之現金、手機、電話儲值卡或遊戲儲值卡等商品，得
    手後即行離去，並將竊得物品變賣後花費殆盡，嗣於九十三
    年三月廿九日下午八時許，甲○○又重施故技，至台北縣泰
    山鄉○○路○段374號全家便利商店辭修店內，冒用「王忠偉
　　」之名義向該店副店長己○○應徵店員時，為己○○發覺報
　  警查獲。
三、案經台北縣警察局三峽分局報請台灣板橋地方法院檢察署呈
    請台灣高等法院檢察署令轉移臺灣基隆地方法院檢察官偵查
    起訴。
    理  由
一、本件被告甲○○所犯非死刑、無期徒刑、最輕本刑為三年以
    上有期徒刑之罪，亦非高等法院管轄第一審案件，其於準備
    程序進行中，就被訴事實為有罪之陳述，經法官告知其簡式
    審判程序之旨，並聽取公訴人及被告之意見後，依刑事訴訟
    法第二百七十三條之一第一項之規定，經合議庭裁定由受命
    法官獨任進行簡式審判程序，合先敘明。
二、前揭事實，業據被告於警、偵訊及本院審理時均供承不諱，
    所為附表一偽造署押部分，核與被害人丙○○指訴遭冒名一
    節相符，此外復有內政部刑事警察局指紋鑑驗被告於冒「丙
    ○○」之名應訊之指紋確為被告指紋之鑑驗書一件在卷可稽
    。另附表二竊盜部分，核與附表二各編號証據欄內所示被害
    人之指訴及証陳該便利商店新進試用人員，僅能從事清潔打
    掃工作，對店內商品均無管領權等情相符，並有各該履歷表
    、報案三聯單、錄影翻拍照片等在卷可按，是本案事証至臻
    明確，自應依法論科。
三、核被告所為，係犯刑法二百十七條第一項之偽造署押罪及第
    三百二十條第一項之竊盜罪。被告於九十二年十一月三日為
    警查獲竊盜案件而為如附表一編號(一)至編號(六)之多次偽造署
    押犯行，與於九十三年四月一日為警查獲另案竊盜案件而為
    如附表一編號一編號(七)、(八)之多次偽造署押犯行，分別係基
    於掩飾身分，逃避追訴之單一目的而為之接續行為，為單純
    一罪，然前後二次查獲接續偽造署押犯行，及附表二各編號
    之多次竊盜犯行，則分別係時間緊接，犯罪構成要件相同，
    顯各係基於概括犯意反覆為之，各應依連續犯之規定論以一
    罪，並均加重其刑。被告前於台灣桃園地方法院於九十三年
    十一月卅日以九十三年度簡上字第二三六號判決連續竊盜罪
    ，與本件之竊盜，因係另行起意，且犯罪手法不同，業據被
    告於前案供承明確，是本案竊盜非前案判決所及，先予敘明
    。至所犯上開偽造文書及竊盜二罪，犯意各別，罪名互異，
    應予分論併罰。至原起訴認被告於附表一偽造「丙○○」署
    押後將筆錄等文件交還警員，涉有行使偽造私文書犯行；及
    於附表二之應徵時，在履歷表上冒用「韓振洋」等人名義，
    交付各店長，亦涉有偽造署押及行使偽造私文書犯行，並均
    為裁判上一罪之關係。然查交還筆錄並非對該筆錄內容有所
    行使；而履歷表上姓名欄之填寫亦非偽造署押，然此二部分
    均經蒞庭檢察官當庭為變更起訴法條並為論告，故不另為變
    更法條或不另為無罪之諭知，附此敘明。又被告前因違反妨
    害兵役治罪條例案件，經本院判處有期徒刑六月確定，於九
    十二年二月一日方執行完畢，此有台灣高等法院被告全國前
    案紀錄　表一件在卷可按，其於有期徒刑執行完畢後五年內
    再犯有期徒刑以上之本二罪，均屬累犯，並應依法遞予加重
    其刑。爰審酌被告之智識、品行、年僅廿餘歲不思戮力工作
    ，已有多次財產犯罪科刑紀錄，竟一再違犯，及本案犯罪之
    方法、手段、結果、所生危害，惟犯後供承不諱，態度尚稱
    良好等一切情狀，乃分別量處如主文所示之刑，並定其應執
    行刑。至如附表一所示偽造之「丙○○」署押及指印，均應
    依法宣告沒收之。
四、據上論斷，應依刑事訴訟法第第二百九十九條第一項前段，
    刑法第五十六條、第二百十七條第一項、第三百二十條第一
    項、第二百十九條、第四十七條、第五十一條第五款，罰金
    罰鍰提高標準條例第一條前段，判決如主文。
本案經檢察官王亞樵到庭執行職務。
中　　華　　民　　國　　94　　年　　5　　月　　9　　日
                  刑事第四庭法  官  陳玉雲
以上正本證明與原本無異。
對於本件判決如有不服，應於收受送達後10日內，向本院提出上
訴書狀，上訴於臺灣高等法院，並按他造當事人之人數附具繕本
。
中　　華　　民　　國　　94　　年　　5　　月　　9　　日
                            書記官  王毓嫻
附錄論罪法條
中華民國刑法第217條第1項：
(偽造盜用印章印文或署押罪)
偽造印章、印文或署押，足以生損害於公眾或他人者，處 3 年以
下有期徒刑。
中華民國刑法第320條第1項：
(普通竊盜罪、竊佔罪)
意圖為自己或第三人不法之所有，而竊取他人之動產者，為竊盜
罪，處 5 年以下有期徒刑、拘役或 500 元以下罰金。
中華民國刑法第219條：
(沒收之特例)
偽造之印章、印文或署押，不問屬於犯人與否，沒收之。
附表一：
┌──┬──────────┬────────────┐
│編號│偽造署押之文件　　　│偽造署押內容            │
├──┼──────────┼────────────┤
│(一)  │92年11月3 日6 時許及│(1)「丙○○」之署押2 枚。│
│    │9 時30分於桃園縣警察│(2)「丙○○」之指印16枚。│
│    │局中壢分局中壢派出所│                        │
│    │製作之「調查筆錄」2 │                        │
│    │件。                │                        │
├──┼──────────┼────────────┤
│(二)  │92年11月3 日於桃園縣│(1)「丙○○」之署押1 枚。│
│　　│警察局中壢分局中壢派│(2)「丙○○」之指印1 枚。│
│    │出所所為之「口卡相片│                        │
│    │」1 件。            │                        │
├──┼──────────┼────────────┤
│(三)  │92年11月3 日於桃園縣│(1)「丙○○」之署押1 枚。│
│　　│警察局中壢分局中壢派│(2)「丙○○」之指印5 枚。│
│    │出所所為之「採證相片│                        │
│    │」1 紙。            │                        │
├──┼──────────┼────────────┤
│(四)  │92年11月3 日5 時40分│(1)「丙○○」之署押1 枚。│
│　　│許於桃園縣警察局中壢│(2)「丙○○」之指印1 枚。│
│    │分局中壢派出所所為之│                        │
│    │「權利告知通知書」1 │                        │
│    │件。                │                        │
├──┼──────────┼────────────┤
│(五)  │92年11月3 日於桃園縣│(1)「丙○○」之署押2 枚。│
│    │警察局中壢分局中壢派│(2)「丙○○」之指印2 枚。│
│    │出所所為之「拘捕通知│                        │
│    │書」2 紙（通知本人及│                        │
│    │通知親友各1 紙）。  │                        │
├──┼──────────┼────────────┤
│(六)  │92年11月3 日15時25分│(1)「丙○○」之署押1 枚。│
│　　│許在臺灣桃園地方法院│                        │
│    │檢察署檢察官訊問時，│  　                    │
│    │所為之「訊問筆錄」1 │                        │
│    │件。                │                        │
├──┼──────────┼────────────┤
│(七)  │93年4 月1 日1 時15分│(1)「丙○○」之署押2 枚。│
│    │許於臺北縣政府警察局│(2)「丙○○」之指印6 枚。│
│    │三峽分局製作之「警詢│                        │
│    │筆錄」1 件。        │                        │
├──┼──────────┼────────────┤
│(八)  │93年4 月1 日1 時15分│(1)「丙○○」之署押1 枚。│
│    │許於臺北縣政府警察局│(2)「丙○○」之指印1 枚。│
│    │三峽分局製作之「採證│                        │
│    │相片」1 件。        │                        │
└──┴──────────┴────────────┘
 附表二：
┌─┬───┬───┬─────────┬──────┐
│編│犯罪時│犯罪地│犯罪方法          │證據        │
│號│間    │點    │                  │            │
├─┼───┼───┼─────────┼──────┤
│(一)│92年5 │臺北縣│先於92年5 月12日12│(1)被告甲○○│
│  │月19日│鶯歌鎮│時許，冒用「許振揚│  之自白    │
│  │2 時許│中正一│」名義，書寫基本資│(2)被害人簡嘉│
│  │      │路63號│料向店長辛○○面試│  慧之指訴  │
│  │      │「OK便│；嗣於同年月18日23│(3)「許振揚」│
│  │      │利商店│時許，錄取試用時冒│  基本資料影│
│  │      │建國店│用「許紹洋」填製甄│  本1 件    │
│  │      │」    │試資料表，旋於同年│(4)「許紹洋」│
│  │      │      │月19日2 時許，趁指│  甄試資料表│
│  │      │      │導店員疏於注意之際│  影本1 件  │
│  │      │      │，竊取店內之電話卡│(5)報案三聯單│
│  │      │      │、遊戲儲值卡等價值│  影本1 紙  │
│  │      │      │共計新臺幣（下同）│            │
│  │      │      │15,450元，得手後賣│            │
│  │      │      │予姓名年籍不詳之網│            │
│  │      │      │友，得款花用殆盡。│            │
├─┼───┼───┼─────────┼──────┤
│(二)│92年8 │臺北縣│於92年8 月24日，冒│(1)被告甲○○│
│  │月27日│樹林市│用「潘振洋」名義，│  之自白    │
│  │20時30│三俊街│填製履歷表，向店長│(2)被害人施立│
│  │分許  │127 號│乙○○應徵；嗣於同│  人之指訴  │
│  │      │「全家│年月27日20時30分許│            │
│  │      │便利商│，趁指導店員疏於注│            │
│  │      │店俊興│意之際，竊取店內現│            │
│  │      │店」  │金11,000元，得款花│            │
│  │      │      │用殆盡。          │            │
├─┼───┼───┼─────────┼──────┤
│(三)│92年12│臺北縣│於92年12月16日16時│(1)被告甲○○│
│  │月18日│新莊市│許，於臺北縣新莊市│  之自白    │
│  │1 時許│新莊路│景德路382 號「全家│(2)被害人鄭正│
│  │      │435 號│便利商店景德店」，│  和之指訴  │
│  │      │「全家│冒用「韓振洋」名義│(3)「韓振洋」│
│  │      │便利商│，填製履歷表，向店│  履歷表影本│
│  │      │店武廟│長庚○○應徵，經指│  1 紙      │
│  │      │店」  │派前往右址之全家便│            │
│  │      │      │利商店武廟店實習；│            │
│  │      │      │嗣於同年月18日1 時│            │
│  │      │      │許，趁指導店員疏於│            │
│  │      │      │注意之際，竊取店內│            │
│  │      │      │現金9,000 元及SHAR│            │
│  │      │      │P GX- 21型之行動電│            │
│  │      │      │話1 具，得手後將行│            │
│  │      │      │動電話賣予姓名年籍│            │
│  │      │      │不詳之網友，得價8,│            │
│  │      │      │000 元，得款均花用│            │
│  │      │      │殆盡。            │            │
├─┼───┼───┼─────────┼──────┤
│(四)│93年1 │臺北縣│於93年1 月7 日，冒│(1)被告甲○○│
│  │月7 日│板橋市│用「黃澤偉」名義，│  之自白    │
│  │3 時許│四川路│填製履歷表，向店長│(2)被害人羅家│
│  │      │2 段11│壬○○應徵，經獲試│  怡之指訴  │
│  │      │9 號「│用後，旋於同年月日│(3)「黃澤偉」│
│  │      │OK便利│3 時許，趁指導店員│  履歷表影本│
│  │      │商店亞│疏於注意之際，竊取│  1 紙      │
│  │      │東店」│店內現金7,000 元及│(4)報案三聯單│
│  │      │      │電話儲值卡（價值12│  影本1 紙  │
│  │      │      │,000元），得手後將│            │
│  │      │      │電話儲值卡賣予姓名│            │
│  │      │      │年籍不詳之網友，得│            │
│  │      │      │款及現金均花用殆盡│            │
│  │      │      │。                │            │
├─┼───┼───┼─────────┼──────┤
│(五)│93年2 │臺北縣│於93年2 月17日12時│(1)被告甲○○│
│  │月18日│三峽鎮│許，冒用「楊浩正」│  之自白    │
│  │2 時5 │光明路│名義，填製履歷表，│(2)告訴人劉毓│
│  │分許  │100之6│向店長戊○○應徵，│  瑋之指訴  │
│  │      │號「全│經獲試用後，旋於同│(3)「楊浩正」│
│  │      │家便利│年月18日2 時5 分許│  履歷表影本│
│  │      │商店大│，趁指導店員疏於注│  1 紙      │
│  │      │同店」│意之際，竊取店內現│(4)報案三聯單│
│  │      │      │金5,000 元及新力牌│  影本1 紙  │
│  │      │      │之行動電話1 具，得│(5)監視錄影帶│
│  │      │      │手後將行動電話賣予│  翻拍照片影│
│  │      │      │姓名年籍不詳之網友│  本2 幀    │
│  │      │      │，得款均花用殆盡。│            │
├─┼───┼───┼─────────┼──────┤
│(六)│93年3 │臺北縣│於93年3 月6 日，冒│(1)被告甲○○│
│  │月7 日│樹林市│用「黃偉杰」名義，│  之自白    │
│  │23時30│忠孝街│填製履歷表，向店長│(2)被害人黃雙│
│  │分許  │103 號│丁○○應徵，經獲試│  暉之指訴  │
│  │      │「全家│用後，旋於同年月7 │(3)「黃偉杰」│
│  │      │便利商│日23時30分許，趁指│  履歷表影本│
│  │      │店忠孝│導店員疏於注意之際│  1 紙      │
│  │      │店」  │，竊取店內現金9,00│(4)監視錄影帶│
│  │      │      │0 元及電話卡（價值│  翻拍照片影│
│  │      │      │19,000元），得手後│  本2 幀    │
│  │      │      │將電話卡賣予姓名年│            │
│  │      │      │籍不詳之網友，得款│            │
│  │      │      │均花用殆盡。      │            │
└─┴───┴───┴─────────┴──────┘
